【裁判字號】    95,訴,81
【裁判日期】    951116
【裁判案由】    侵權行為損害賠償
【裁判全文】
臺灣花蓮地方法院民事判決  95年度訴字第81號
    原      告  甲○○
                            號.
    訴訟代理人  吳明益律師
    複代理人    林政雄律師
    被      告  乙○○
    訴訟代理人  丙○○
上列當事人間因傷害案件（94年度易字第23號），提起侵權行為
損害賠償之附帶民事訴訟（94年度附民字第5號），經本院刑事
庭移送前來，本院於民國95年10月26日言詞辯論終結，判決如下
：
    主    文
被告應給付原告新台幣壹拾肆萬零伍佰零元及自民國九十四年
五月五日起至清償日止，按年息百分之五計算之利息。
原告其餘之訴駁回。
訴訟費用由被告負擔五分之一；餘由原告負擔。
本判決第一項得假執行。
原告其餘假執行之聲請駁回。
    事實及理由
一、原告主張：
  (一)被告於民國92年9月14日19時40分許，駕駛車號DF-0698號自
    小客車，沿花蓮市○○○街由西往東方向行駛，行經該路與
    中正路設有「閃光紅燈」交岔路口，未注意停車再開之規定
    及車前狀況，而不慎與騎乘車號HDZ-665號機車沿花蓮市○
    ○路往北行駛之原告發生碰撞，致原告人車倒地，受有肋緣
    紅腫、左手不能舉高之傷害，爰依民法第184條第1項前段、
    第193條第1項、第195條第1項之侵權行為規定，請求被告賠
    償下列項目及金額。
  (二)請求項目及金額：
  1.醫療費：原告因上開傷害，迄今支出醫療費新台幣（下同）
    20,878元。
  2.看護費：原告住院、回診治療及復健期間需專人全日看護約
    2個月，雖係由親人看護，仍應以專業看護之費用即每日2,0
    00元計算，故請求看護費12萬元。
  3.勞動能力減損：原告34年5月29日生，於92年9月發生車禍時
    已58歲，其受有肋緣紅腫及左手不能舉高之傷害，住院期間
    、回診治療及復健期間約3個月，其每月薪資為18,000元，
    爰請求54,000元之薪資損失。
  4.機車車損及交通費：原告因系爭車禍致機車受損，支出修繕
    費5千元及交通費6,840元，共計11,840元。
  5.慰撫金：原告為國小畢業，從事模板工作，每日薪資約1,50
    0元，原告本為身體健康之人，因車禍受有肋緣紅腫、左手
    不能舉高之傷害，造成精神上重大打擊，故請求60萬元之慰
    撫金。
  (三)並聲明：被告應給付原告806,718元及自起訴狀繕本送達之
    翌日（即94年5月5日）起至清償日止，按年息百分之五計算
    之利息。願供擔保，請准宣告假執行。
二、被告表示同意賠償原告醫療費20,878元、1個月不能工作之
    損害18,000元及機車車損、交通費用11,840元等費用，惟以
    ：依原告所受傷勢，並不需要專人全日看護達2個月，也不
    需要休養3個月，我認為休養1個月就夠了，並願意賠償他1
    個月的薪資18,000元；我是高中畢業，原本擔任保險業務員
    ，現已離職，離職前年收入約50萬元，名下沒有不動產，我
    的房屋剛被拍賣，認為慰撫金10萬元為適當等語抗辯。並聲
    明：原告之訴駁回
三、下列事項為兩造所不爭執，並有原告提出之診斷證明書、醫
    療費、修車費、交通費單據等及本院職權調閱之台灣高等法
    院花蓮分院94年度上易字第116號、本院94年度易字第23號
    全卷內相關卷證可佐，堪信為真實：
  (一)原告因系爭車禍受有肋緣紅腫、左手不能舉高之傷害，至於
    原告中風與車禍無因果關係。原告需要休養1個月無法工作
    ，薪資損失為18,000元。
  (二)就系爭車禍之發生，原告有百分之三十之過失，被告有百分
    之七十之過失，兩造同意過失相抵。
四、兩造協商限縮爭點如下：
  (一)原告主張因上開傷勢，需專人全日看護2個月是否為真？
  (二)原告主張因上開傷勢，需休養3個月無法工作，是否為真？
    （前開對原告有利之事實，依民事訴訟法第277條之規定應
    由原告舉證）
  (三)原告請求慰撫金60萬元是否適當？
五、按因故意或過失，不法侵害他人之權利者，負損害賠償責任
    ；又不法侵害他人之身體或健康者，對於被害人因此喪失或
    減少勞動能力或增加生活上之需要時，應負損害賠償責任；
    不法侵害他人之身體、健康、名譽、自由、信用、隱私、貞
    操，或不法侵害其他人格法益而情節重大者，被害人雖非財
    產上之損害，亦得請求賠償相當之金額，民法第184條第1項
    前段、第193條第1項、第195條第1項分別定有明文。又按損
    害之發生或擴大，被害人與有過失者，法院得減輕賠償金額
    ，或免除之，民法第217條第1項定有明文。
六、經查：
  (一)原告主張因傷需專人全日看護2個月及休養3個月乙節，就須
    休養1個月並損失薪資18,000元部分，為被告所不爭執，堪
    信為真實，其餘部分既經被告否認，且原告自承醫院拒絕開
    立證明，就此部分無法提出證據，即難採信。
  (二)爰審酌原告所受肋緣紅腫、左手不能舉高之傷勢非重，精神
    上痛苦程度非鉅，及兩造之學經歷、財產狀況，認原告請求
    之慰撫金以15萬元為適當，其請求60萬元，尚嫌過高。
  (三)綜上，原告得請求之總金額，經過失相抵後，為140,503元
    （計算式：20,878+18,000+150,000+11,840=200,718，200
    ,718 ×0.7=140,503，元以下四捨五入）。
七、是原告依民法第184條第1項前段侵權行為規定，請求被告賠
    償如主文第一項所示金額及利息部份，為有理由，應予准許
    逾此範圍，則屬無據，應予駁回。就原告勝訴部份，本院所
    命給付之金額未逾50萬元，爰依職權宣告假執行，其敗訴部
    分，假執行之聲請失所附麗，爰予駁回。
八、本件業經行集中審理並整理爭點，兩造於言詞辯論終結前，
    並均陳明無其他陳述、答辯及舉證，事證已臻明確，其他卷
    內現存之主張、陳述、攻防方法及證據，核與本件判決之基
    礎不生影響，爰不一一詳予論述，併此敘明。
結論：本件原告之訴，為一部有理由，一部無理由，依民事訴訟
法第79條、第389條第1項第5款，判決如主文。
中    華    民    國    95    年    11    月    16    日
                        臺灣花蓮地方法院民事庭
                            法      官  蕭一弘
上為正本係照原本作成。
如對本判決上訴，須於判決送達後廿日內向本院提出上訴狀。
中    華    民    國    95    年    11    月    16    日
                            法院書記官  紀龍年


司法院資訊處製作；財團法人民間司法改革基金會備份。
